臺灣臺中地方法院刑事判決　　　　　　　　　　　　九十三年度訴字第二五八九號
　　公　訴　人　臺灣臺中地方法院檢察署檢察官
　　被　　　告　甲○○
右列被告因違反毒品危害防制條例案件，經檢察官提起公訴（九十三年度毒偵字第三
六０一號），本院合議庭裁定改依簡式審判程序審理後，判決如左：
    主  文
甲○○連續施用第一級毒品，處有期徒刑拾月；扣案之海洛因玖小包（共淨重參點零
壹公克、空包裝重壹點玖陸公克、純質淨重零點伍柒公克），均沒收銷燬之；扣案之
注射針筒貳支及橡皮筋壹條，均沒收。又連續施用第二級毒品，處有期徒刑捌月；扣
案之甲基安非他命貳包（含袋共重壹點參伍公克），均沒收銷燬之；扣案之吸食器壹
組，沒收。應執行有期徒刑壹年伍月；扣案之海洛因玖小包（共淨重參點零壹公克、
空包裝重壹點玖陸公克、純質淨重零點伍柒公克）及甲基安非他命貳包（含袋共重壹
點參伍公克），均沒收銷燬之；扣案之注射針筒貳支、橡皮筋壹條及吸食器壹組，均
沒收。
    犯罪事實
一、甲○○前於民國八十九年間因施用毒品案件，經依本院八十九年度毒聲字第二二
    ０號裁定送觀察、勒戒後，因認有繼續施用毒品之傾向，經依本院八十九年度毒
    聲字第七０二號裁定令入戒治處所施以強制戒治，經強制戒治期滿三月後，成效
    經評定為合格，再經本院以八十九年度毒聲字第三六六六號裁定停止戒治，所餘
    戒治期間，付保護管束，嗣經本院以八十九年度毒聲字第七二七三號裁定撤銷停
    止戒治施以強制戒治後，於九十一年九月十九日強制戒治期滿，而由臺灣臺中地
    方法院檢察署檢察官於九十一年十二月六日以九十一年度戒毒偵字第四九０號為
    不起訴處分確定。詎仍不知悔改，於前開強制戒治執行完畢釋放後，五年以內又
    基於施用第一級毒品海洛因之概括犯意，自九十二年十一月中旬某日起至九十三
    年九月九日止，每十小時一次，在其友人位於臺中市○○路七七０巷三三號之住
    處，以將海洛因置於注射針筒施打身體之方式，連續施用海洛因多次。又基於施
    用第二級毒品甲基安非他命之概括犯意，自九十二年十一月中旬某日起至九十三
    年九月九日止，每一日至二日一次，在前揭同一處所，以將安非他命置於吸食器
    中點火產生煙霧以吸食之方式，連續施用安非他命多次。嗣為警於九十三年九月
    九日下午八時許，在前揭同一處所查獲，並扣得海洛因九小包（共淨重參點零壹
    公克、空包裝重壹點玖陸公克、純質淨重零點伍柒公克）及甲基安非他命二包（
    含袋共重壹點參伍公克）及甲○○所有，供施用海洛因所用之注射針筒二支、橡
    皮筋一條，以及供施用甲基安非他命所用之吸食器一組，始獲悉上情。
二、案經臺中市警察局第五分局報請臺灣臺中地方法院檢察署檢察官偵查起訴。
    理  由
一、右揭犯罪事實，業據被告甲○○於本院審理時坦承不諱，並有甲基安非他命二包
    （含袋共重壹點參伍公克）、注射針筒二支、橡皮筋一條及吸食器一組扣案足憑
    ，且被告為警查獲後，經警採尿送驗之結果，確呈海洛因代謝物嗎啡及甲基安非
    他命代謝物甲基安非他命、安非他命之陽性反應，復有尿液代號與真實姓名對照
    表及詮昕科技股份有限公司尿液檢驗報告書在卷可稽，而扣案之白色粉末九小包
    ，經送鑑定之結果，確係第一級毒品海洛因，共淨重三點零一公克，空包裝重一
    點九六公克，純質淨重零點五七公克，亦有法務部調查局九十四年一月十日調科
    壹字第一二○○一五０四七號鑑定通知書存卷可參，足見被告上開自白，核與事
    實相符。本件事證明確，被告之上開犯行，洵堪認定。
二、被告前因施用毒品案件，經依本院八十九年度毒聲字第二二０號裁定送觀察、勒
    戒後，因認有繼續施用毒品之傾向，經依本院八十九年度毒聲字第七０二號裁定
    令入戒治處所施以強制戒治，經強制戒治期滿三月後，成效經評定為合格，再經
    本院以八十九年度毒聲字第三六六六號裁定停止戒治，所餘戒治期間，付保護管
    束，嗣經本院以八十九年度毒聲字第七二七三號裁定撤銷停止戒治施以強制戒治
    後，於九十一年九月十九日強制戒治期滿，而由臺灣臺中地方法院檢察署檢察官
    於九十一年十二月六日以九十一年度戒毒偵字第四九０號為不起訴處分確定，此
    有臺灣高等法院被告全國前案紀錄表及該不起訴處分書在卷可憑，則被告於前案
    強制戒治執行完畢後，五年內再行施用毒品，依法應予論科。是核被告所為，分
    別係犯毒品危害防制條例第十條第一項之施用第一級毒品罪及同條第二項之施用
    第二級毒品罪。其先後持有海洛因及甲基安非他命之低度行為，皆分別為其施用
    之高度行為所吸收，均不另論罪。被告先後多次施用海洛因及甲基安非他命之犯
    行，均時間緊接，犯罪構成要件相同，顯均係基於概括犯意為之，應分別依連續
    犯之規定論以一罪，並均加重其刑。被告所犯上開二罪間，犯意各別，構成要件
    互殊，應分論併罰。至原起訴檢察官雖認被告前揭所為，係犯毒品危害防制條例
    第十條第二項之施用第二級毒品安非他命罪嫌；惟按甲基安非他命經口服後，約
    有百分之七十於二十四小時內自尿中排出，正常情況下，尿液中含甲基安非他命
    本體可高達服食量的百分之四十三以上，約有百分之五代謝為安非他命；安非他
    命在人體內經代謝作用，於正常情況下，排出尿液中約含安非他命百分之三十，
    並不會有甲基安非他命之代謝物。亦即施用安非他命者，其尿液代謝物應為安非
    他命反應，不會產生有甲基安非他命陽性反應；施用甲基安非他命者，其尿液代
    謝物會呈甲基安非他命及安非他命陽性反應，此有法務部法醫研究所九十三年四
    月二十八日法醫毒字第０九三０００一三一八號函可參。而查，被告施品毒品後
    ，經採集尿液送鑑驗之結果，係同時呈現代謝物甲基安非他命及安非他命之陽性
    反應，已如前述，則被告自係施用甲基安非他命，而非安非他命，嗣公訴蒞庭檢
    察官於本院審理中業已更正該部分之犯罪事實，應成立施用第二級毒品甲基安非
    他命罪，本院自毋庸另予更正，附此敘明。爰審酌被告業經強制戒治執行完畢，
    猶再施用毒品不輟，顯見其毒癮非淺，施用毒品除戕害自身健康外，對社會秩序
    亦產生不良影響，又其所施用之期間非短，惟事後於本院審理時業已坦承犯行，
    顯然尚知悔悟等一切情狀，分別量處如主文所示之刑，並定其應執行之刑，以示
    懲儆。扣案之海洛因九小包（共淨重參點零壹公克、空包裝重壹點玖陸公克、純
    質淨重零點伍柒公克）及甲基安非他命二包（含袋共重壹點參伍公克），分屬毒
    品危害防制條例第二條第二項之第一級、第二級毒品，是爰依同條例第十八條第
    一項前段之規定，宣告均沒收銷燬之。至扣案之注射針筒二支、橡皮筋一條及吸
    食器一組，均係被告所有，分別供施用海洛因或甲基安非他命所用之物，業據被
    告供承在卷，爰依刑法第三十八條第一項第二款之規定宣告沒收。
據上論斷，應依刑事訴訟法第二百七十三條之一第一項、第二百九十九條第一項前段
，毒品危害防制條例第十條第一項、第二項、第十八條第一項前段，刑法第十一條、
第五十六條、第五十一條第五款、第三十八條第一項第二款，判決如主文。
中      華      民  國    九十四    年      五     月    二十五     日
                              臺灣臺中地方法院刑事第一庭
                                      法  官  許  惠  瑜
右正本證明與原本無異。
如不服本判決，應於送達後十日內向本院提出上訴狀（須附繕本），上訴於臺灣高等
法院臺中分院。
                                      書記官
中      華      民      國    九十四    年      五     月    二十五     日
附錄論罪科刑法條
毒品危害防制條例第十條
施用第一級毒品者，處六月以上五年以下有期徒刑。
施用第二級毒品者，處三年以下有期徒刑。
